【裁判字號】    98,審交易,14
【裁判日期】    980430
【裁判案由】    過失致死
【裁判全文】
臺灣桃園地方法院刑事判決            98年度審交易字第14號
公  訴  人  臺灣桃園地方法院檢察署檢察官
被      告  乙○○原名楊炳宏.
上列被告因過失致死案件，經檢察官提起公訴（97年度偵字第20
650 號），本院判決如下：
    主  文
乙○○過失致人於死，處有期徒刑壹年陸月。
    事  實
一、乙○○（原名楊炳宏）前有傷害、過失致死等前科，其中於
    民國89年間，因過失致人於死案件，經本院以89年度交易字
    第294 號判決判處有期徒刑1 年6 月，乙○○提起上訴後，
    經台灣高等法院以89年度交上易字第420 號判決上訴駁回確
    定，於90年7 月17日入監執行，91年9 月18日因縮短刑期假
    釋出監，91年12月25日縮刑期滿，假釋未經撤銷，未執行之
    刑視為執行完畢（不構成累犯），猶不知警惕，其於民國97
    年6 月8 日15時50分許，駕駛車牌號碼8958－EV號自用小客
    車，沿桃園縣桃園市○○○街由南往北（龍鳳三街往國際路
    ）方向行駛至同市○○街與國強一街行車管制號誌正常運作
    之交岔路口欲左轉龍安街（往文中路方向）時，本應注意注
    意汽車行駛至交岔路口，其行進、轉彎，應遵守燈光號誌或
    交通指揮人員之指揮及汽車行經行人穿越道，遇有行人穿越
    時，無論有無交通指揮人員指揮或號誌指示，均應暫停讓行
    人先行通過，而依當時天候為晴，日間自然光線，視距良好
    ，路面無障礙物及缺陷，並無不能注意之情事，竟疏未注意
    及此闖越紅燈左轉；適有行人張陳阿花沿龍安街由西向東（
    文中路往中山路）方向行走於騎樓，行經前開交岔路口之行
    人穿越道上時，遭乙○○所駕駛之自小客車碰撞而彈飛落地
    ，致張陳阿花受有頭部鈍挫傷併左、右股骨骨折等傷害，乙
    ○○撞及張陳阿花後，又與賴日揚所駕駛之車牌號碼2500－
    TQ號自小客車（沿龍安街由文中路往中山路方向行駛）發生
    擦撞。嗣張陳阿花經送醫急救後，於同日17時20分許，因顱
    內出血併神經性休克而死亡。乙○○在有偵查犯罪權限之人
    知悉犯罪人之前，向到場處理之員警自首為肇事人表示願意
    接受裁判。
二、案經被害人張陳阿花之子甲○○告訴及臺灣桃園地方法院檢
    察署檢察官相驗後自動檢舉偵查起訴。
    理  由
一、本案被告乙○○所犯係刑事訴訟法第376 條第1 款最重本刑
    為3 年以下有期徒刑之罪，其於準備程序中就被訴事實為有
    罪之陳述，爰依刑事訴訟法第284 條之1 規定獨任進行審判
    程序。
二、本件認定事實所引用之證據方法（詳下述及者，包含人證、
    書證、物證等），並無證據證明係公務員違背法定程序所取
    得，檢察官、被告於審判期日對本院提示之卷證均陳明沒意
    見，而未提出證據能力方面之爭執，且卷內之文書證據，亦
    無刑事訴訟法第159 條之4 之顯有不可信之情況或其他不得
    作為證據之情形，本院審酌引為證據亦為適當，是依刑事訴
    訟法第159 條之1 第2 項、第159 條之4 、之5 等規定，下
    述認定事實所引用之證據方法均有證據能力，合先敘明。
三、上揭犯罪事實，業據被告乙○○於檢察官偵訊及本院訊問時
    坦承不諱，核與證人賴日揚、林小娟、鄭重興於警詢及檢察
    官偵訊中之證述相符，並有道路交通事故現場圖、道路交通
    事故調查報告表(一)(二)、桃園縣政府警察局桃園分局現場勘察
    報告及所附照片各1 份、現場照片30張、監視錄影光碟1 張
    及監視器翻拍照片22張等附卷足資憑明，足徵被告前開自白
    核與事實相符，應堪採信。而被害人張陳阿花確因本件車禍
    而倒地，經送醫急救後，仍延至97年6 月8 日17時20分許，
    因顱內出血併神經性休克而不治死亡之事實，業經臺灣桃園
    地方法院檢察署檢察官督同檢驗員相驗屬實，並製有檢驗報
    告書、勘驗筆錄及相驗屍體證明書等件附卷可稽。按汽車行
    駛至交岔路口，其行進、轉彎，應遵守燈光號誌或交通指揮
    人員之指揮；又汽車行經行人穿越道，遇有行人穿越時，無
    論有無交通指揮人員指揮或號誌指示，均應暫停讓行人先行
    通過，道路交通安全規則第102 條第1 項第1 款、第103 第
    2 項條分別定有明文。再依道路交通事故調查報告表(一)所載
    ，當時情形天候為晴、視距良好、無障礙物，並無不能注意
    之情事，竟疏未注意，行經上開劃有行人穿越道之行車管制
    正常運作之交岔路口，遇有行人穿越時，未減速暫停讓行人
    先行通過，貿然闖越紅燈，其駕車具有過失之情，至為灼然
    。而本件車禍案件於偵查中由檢察官送請臺灣省桃園縣區車
    輛行車事故鑑定委員會鑑定雙方肇事責任，鑑定結果認：「
    楊炳宏駕駛自小客車行經劃有行人穿越道之行車管制號誌正
    常運作交岔路口，未遵守號誌之指示行駛，且疏未減速慢行
    並遇見有行人穿越道路時，未暫停讓行人先行通過為肇事原
    因」等語，有臺灣省桃園縣區車輛行車事故鑑定委員會97年
    8 月29日桃縣行字第0975202550號函暨所附鑑定意見書在卷
    可稽，所為認定亦與本院相同。又被害人張陳阿花係因本件
    車禍死亡，被害人之死亡結果與被告之過失行為間顯有相當
    因果關係。本件事證已經明確，被告過失致人於死犯行堪予
    認定。
四、核被告所為，係犯刑法第276 條第1 項之過失致人於死罪。
    被告於肇事後，員警據報到場處理，被告在場，並當場承認
    為肇事人，有桃園縣政府警察局道路交通事故肇事人自首情
    形紀錄表1 紙在卷可稽，顯見其在前開犯罪未經警察機關發
    覺前即向處理員警坦承其為肇事者，申告車禍發生已致他人
    受傷之事實，而受裁判，核與自首之規定要件相當，依刑法
    第62條前段減輕其刑。又被告為汽車駕駛人，行經行人穿越
    道而未依規定讓行人優先通行因而肇致被害人張陳阿花受撞
    擊而死亡，應道路交通管理處罰條例第86條第1 項規定加重
    其刑至2 分之1 ，並依例應先加後減之。爰審酌被告前有過
    失致人於死前科，本次又因行車不慎，未遵守交通號誌之指
    示，撞擊在行人穿越道上之被害人，輕忽他人生命，過失之
    程度非輕，並導致被害人受有前開傷勢，傷重不治死亡，所
    生危害不輕，被告犯後自首，並曾為前開自白，在寺廟幫被
    害人作法會超渡，尚具悔意，惟未能賠償被害人家屬，及被
    告素行與其他一切情狀，量處如主文所示之刑，以資懲戒。
據上論斷，應依刑事訴訟法第284 條之1 、第299 條第1 項前段
，道路交通管理處罰條例第86條第1 項，刑法第276 條第1 項、
第62條前段，刑法施行法第1 條之1 第1 項、第2 項前段，判決
如主文。
本案經檢察官潘怡華到庭執行職務。
中    華    民    國    98    年    4     月    30    日
                   交通法庭   法  官  徐  培  元
以上正本證明與原本無異。
如不服本判決應於收受判決後10日內向本院提出上訴書狀，並應
敘述具體理由。其未敘述上訴理由者，應於上訴期間屆滿後20日
內向本院補提理由書 (均須按他造當事人之人數附繕本)「 切勿
逕送上級法院」。
                              書記官  張  筆  隆
中    華    民    國    98    年    4     月    30    日
附錄本案論罪科刑法條：
中華民國刑法第276 條第1 項規定：
因過失致人於死者，處2 年以下有期徒刑、拘役或2 千元以下罰
金。


司法院資訊處製作；財團法人民間司法改革基金會備份。
